臺灣臺北地方法院交通事件裁定　　　　96年度交聲字第1010號
　　原處分機關　臺北市交通事件裁決所
　　聲明異議人
　　即受處分人　甲○○
上開受處分人因違反道路交通管理處罰條例案件，對臺北市交通
事件裁決所於中華民國九十六年八月十四日所為之處分（北市裁
三字第裁二二—Ａ三Ｒ三一一二二二號），聲明異議，本院裁定
如下：
    主  文
異議駁回。
    理  由
一、按汽車駕駛人停車時，停車時間、位置、方式、車種不依規
    定者，處新臺幣（下同）六百元以上一千二百元以下罰鍰，
    道路交通管理處罰條例第五十六條第一項第九款定有明文。
    次按專用性停車位（停靠區），其寬度、長度、專用車種及
    適用時機由主管機關視實際需要設置，其地面應加繪白色專
    用車輛標字或圖案，並得配合設置標誌告示，道路交通標誌
    標線號誌設置規則第一百九十條第七項定有明文。另按違反
    道路交通管理處罰條例第五十六條第一項第九款之事件，期
    限內繳納或到案聽候裁決者，處六百元罰鍰，亦為違反道路
    交通管理事件統一裁罰基準及處理細則第二條第二項所規範
    。
二、本件聲明異議人即受處分人甲○○駕駛車牌號碼為ＢＪ—七
    五六八號之自用小客車，於民國九十六年五月二十七日晚上
    六時十三分停放在臺北市○○街○段九一號旁之貨車卸貨區
    專用性停車位內，經拍攝照片六張而由臺北市政府警察局交
    通警察大隊蔡瑋庭警員以受處分人違反道路交通管理處罰條
    例第五十六條第一項第九款之規定而逕行舉發，開立北市警
    交大字第Ａ三Ｒ三一一二二二號舉發通知單，並指定應於九
    十六年六月二十八日（嗣經原處分機關即臺北市交通事件裁
    決所於九十六年七月三十一日所發北字裁一字第○九六三八
    五一六八○○號函將應到案日期改為九十六年八月二十六日
    ）前繳納罰鍰或前往原處分機關聽候裁決，經受處分人依限
    申訴，原處分機關認受處分人確有上開交通違規行為，乃依
    據道路交通管理處罰條例第五十六條第一項第九款規定裁處
    最低額六百元之罰鍰。
三、依據受處分人所提聲明異議狀所載，其就於上開時間將上開
    車輛停放在上開地點之貨車卸貨區專用性停車格等情均不否
    認，惟否認有何交通違規行為，並辯稱：臺北市停車管理處
    於九十六年六月二十三日所發北市停一字第○九六三三一四
    三三○○號函，表示由於該處設置之標示牌內容並未統一，
    使民眾認知不一，故將於年底全面變更統一內容，且相關告
    示牌並未註明星期日不得停放小客車云云。經查：受處分人
    於上開時間將上開車輛停放在上開地點之貨車卸貨區專用性
    停車格內等情，為受處分人所不爭執，而觀諸卷附採證照片
    六張，本案貨車卸貨區專用性停車格內繪有「○七至二○貨
    車卸貨區」之標字，並立有「週一至週六，九時至十七時，
    每小時三十元」、「七時至二十時，貨車裝卸專用區，限貨
    車使用，限停十五分鐘」之標誌，由上開標字、標誌之內容
    ，本案之停車格於每日上午七時至晚上八時間僅能停放貨車
    以供卸貨之用，貨車以外之車輛並不得於上開時間內停放在
    本案停車格，且於每週一至每週六上午九時至下午五時，貨
    車使用上開停車位時則需繳納停車費等情甚為明確，並無誤
    認之虞，而細譯臺北市停車管理處於九十六年六月二十三日
    所發北市停一字第○九六三三一四三三○○號函之內容，僅
    說明為統一貨車卸貨區專用性停車格之使用時間及收費標準
    、更新為雙語標誌牌面之緣故而將更新本案停車位之相關標
    誌，並未提及係因貨車以外車輛之駕駛人誤認相關標誌而欲
    更新上開標誌，受處分人引之作為其有利認定之依據，顯有
    誤會，揆諸前開規定及說明，受處分人確有上開停車不依規
    定之交通違規行為，堪以認定，受處分人上開所辯，並無依
    據，難以憑採。從而，原處分機關依道路交通管理處罰條例
    第五十六條第一項第九款規定就受處分人上開交通違規行為
    裁處六百元之罰鍰，核與上開規定並無違誤。本件聲明異議
    為無理由，應予駁回。
據上論斷，應依道路交通案件處理辦法第十九條，裁定如主文。
中　　華　　民　　國　　96　　年　　9 　　月　　21　　日
                        臺灣臺北地方法院交通法庭
                            法  官  唐于智
上正本證明與原本無異。
如不服本裁定，應於送達後5日內，向本院提出抗告狀。
                            書記官  李玟郁
中　　華　　民　　國　　96　　年　　9 　　月　　21　　日
